【裁判字號】    99,審易,4560
【裁判日期】    991124
【裁判案由】    竊盜
【裁判全文】
臺灣高雄地方法院刑事判決            99年度審易字第4560號
公  訴  人  臺灣高雄地方法院檢察署檢察官
被      告  翁群欽
被      告  王國清
上列被告等因竊盜案件，經檢察官提起公訴（99年度偵字第2952
5 號），本院判決如下：
    主  文
翁群欽、王國清犯結夥踰越安全設備竊盜罪，均累犯，各處有期
徒刑壹年。
    事  實
一、翁群欽前因施用毒品案件，經本院以民國96年度訴字第5457
    號判決判處有期徒刑1 年、4 月，應執行有期徒刑1 年2 月
    確定；復因施用毒品案件，經本院以97年度審訴字第588 號
    判決判處有期徒刑10月確定。上開各罪，經本院以97年度審
    聲字第3628號裁定應執行有期徒刑1 年10月確定，於99年2
    月9 日縮短刑期假釋出監，於99年6 月9 日期滿，假釋未經
    撤銷，視為執行完畢。王國清前因施用毒品案件，經本院以
    97年度審訴字第2102號、第3426號、第4496號分別判處有期
    徒刑8 月、9 月、8 月確定，並經本院以98年度審聲字第14
    75號裁定應執行有期徒刑1 年9 月確定，於99年5 月28日縮
    短刑期假釋出監，於99年6 月28日期滿，假釋未經撤銷，視
    為執行完畢。詎翁群欽、王國清仍不知警惕，與真實年籍姓
    名不詳綽號「阿彬」之成年男子共同意圖為自己不法之所有
    之犯意聯絡，於99年9 月8 日上午9 時30分許，在位於高雄
    市○鎮區○○街45之2 號宏陽冷凍工程行倉庫，由王國清在
    外把風接應，翁群欽與「阿彬」2 人則踰越鐵皮圍籬安全設
    備進入上開倉庫，竊取宏陽冷凍工程行之鐵管1 支，得手後
    搬運該鐵管要抬過鐵皮圍籬時，適為宏陽冷凍工程行之負責
    人陳博文發現報警處理，當場查獲王國清與翁群清，「阿彬
    」則騎乘機車逃逸。
二、案經高雄市政府警察局前鎮分局移送臺灣高雄地方法院檢察
    署檢察官偵查起訴。
    理  由
一、按被告以外之人於審判外之言詞或書面陳述，除法律有規定
    者外，不得作為證據。又被告以外之人於審判外之陳述，雖
    不符前4 條之規定，而經當事人於審判程序同意作為證據，
    法院審酌該言詞陳述或書面陳述作成時之情況，認為適當者
    ，亦得為證據。當事人、代理人或辯護人於法院調查證據時
    ，知有第159 條第1 項不得為證據之情形，而未於言詞辯論
    終結前聲明異議者，視為有前項之同意，刑事訴訟法第159
    條第1 項、第159 條之5 第1 項、第2 項分別定有明文。查
    本案認定事實所引用之卷證資料，除原已符同法第159 條之
    1 至第159 條之4 規定、及法律另有規定等傳聞法則例外規
    定，而得作為證據外，其餘卷證資料，並無證據證明係公務
    員違背法定程序所取得，而檢察官、被告等於本院審理時，
    均不爭執其證據能力，且本院審酌前揭證據作成時之情況，
    並無違法取證之瑕疵，亦認以之作為證據為適當，是本件有
    關被告以外之人於審判外之言詞或書面陳述等供述證據，依
    前揭法條意旨，自均得為證據。
二、訊據被告翁群欽、王國清固均坦承與「阿彬」商議由被告被
    告翁群欽與「阿彬」進入宏陽冷凍工程行行竊，被告王國清
    負責在外把風接應，及竊得鐵管1 枝準備抬過鐵皮圍籬時遭
    警查獲之事實，然否認以達竊盜既遂之程度，均辯稱：鐵管
    尚未搬過鐵皮圍籬，僅構成竊盜未遂等語。經查：
  (一)被告2 人與「阿彬」商議由被告翁群欽與「阿彬」進入宏陽
    冷凍工程行行竊，被告王國清負責在外把風接應，及竊得鐵
    管1 枝準備抬過鐵皮圍籬時遭警查獲之事實，業據被告2 人
    於警詢、偵查及本院審理中坦白承認。核與證人陳博文於警
    詢中證述之情節相符，並有查證照片在卷可參，已堪認定。
  (二)至被告等雖均以前開情詞置辯，惟按刑法上竊盜罪既遂未遂
    區分之標準，係採權力支配說，即行為人將竊盜客體，移入
    一己實力支配之下者為既遂。倘著手於竊盜，卻尚未脫離他
    人之持有，或未移入自己實力支配之下者，仍為未遂。查被
    告翁群欽與「阿彬」係進入宏陽冷凍工程行之倉庫內合力搬
    出鐵管1 支，行走至鐵皮圍籬欲翻牆而過時被查獲等情，業
    據被告2 人於警詢及偵查中坦白承認，足見該鐵管於被告翁
    群欽及「阿彬」合力抬出倉庫時，業已移入其2 人實力支配
    之下甚明，而應論以竊盜既遂，被告2 人所辯，尚不足採信
    。
  (三)從而，本件事證明確，被告2 人之犯行，均堪認定，應依法
    論科。
三、按刑法分則或刑法特別法中規定之結夥二人或三人以上之犯
    罪，應以在場共同實施或在場參與分擔實施犯罪之人為限；
    又刑法上所謂結夥三人以上係指有共同犯罪之故意，結為一
    夥而言。把風行為，在排除犯罪障礙，助成犯罪之實現，在
    合同意思範圍內分擔犯罪行為之一部，故亦係共同正犯而應
    計入結夥之內，最高法院76年台上字第7210號判例、72年度
    台上字第3201號、95年度台上字第3886號判決意旨可資參照
    。查本件被告2 人與真實年籍姓名不詳綽號「阿彬」之成年
    男子，由被告翁群欽與「阿彬」踰越鐵皮圍籬進入倉庫行竊
    ，被告王國清在屋外把風，共同在場參與分擔實施竊盜犯罪
    ，自屬刑法第321 條第1 項第4 款所稱之結夥三人。次按「
    籬笆本係因防閑而設，自屬安全設備之一種，究與牆垣係用
    土磚作成之性質有間」，最高法院45年臺上字第210 號著有
    判例可資參照。查宏陽冷凍工程行倉庫之外圍，設有以鐵皮
    製作而成類似籬笆之鐵皮圍籬，該鐵皮圍籬高於被告2 人身
    高，此有現場照片6 張在卷可佐，堪認該鐵皮圍籬係為區隔
    內外及防止外人入內竊盜所用，而為安全設備無訛。核被告
    2 人所為，均係犯刑法第321 條第1 項第2 款、第4 款之結
    夥三人、踰越安全設備竊盜罪。被告2 人與「阿彬」間，有
    犯意聯絡及行為分擔，應論以共同正犯。另被告翁群欽、王
    國清曾因如事實欄所示犯行，分別經法院判決如事實欄所示
    罪刑確定及執行完畢之事實，此有臺灣高等法院被告前案紀
    錄表2 份可佐，是被告2 人於5 年以內故意再犯本件有期徒
    刑以上之罪，均為累犯，均應依刑法第47條第1 項規定加重
    其刑。本院審酌被告2 人不思以正當方法賺取財物，竟為貪
    圖小利，任意破壞他人對其財產權之支配，危害社會治安，
    並均未與被害人和解，行為顯有可議；惟念其等均坦承犯行
    ，態度尚可，所竊物品已發還被害人，損害已有減輕等一切
    情狀，分別量處如主文所示之刑。
據上論結，應依刑事訴訟法第299 條第1 項前段，刑法第321 條
第1 項第2 款、第4 款、第28條、第47條第1 項，判決如主文。
本案經檢察官王兆琳到庭執行職務。
中    華    民    國    99    年    11    月    24    日
                  刑事第十庭    法  官  方錦源
以上正本證明與原本無異。
如不服本判決應於送達後10日內向本院提出上訴狀。
中    華    民    國    99    年    11    月    24    日
                                書記官  黃勤涵
附錄本案論罪科刑法條全文：
刑法第321 條第1 項第2 、4 款
犯竊盜罪而有下列情形之一者，處6 月以上、5 年以下有期徒刑
：
二毀越門扇、牆垣或其他安全設備而犯之者。
四結夥三人以上而犯之者。

司法院資訊處製作；財團法人民間司法改革基金會備份。
